臺灣高雄地方法院民事裁定　　　　　　　 94年度繼字第250號
聲　明　人　王文正
聲明人聲明拋棄繼承權事件，本院裁定如下：
    主      文
台灣高雄地方法院民國94年4 月1 日94年度繼字第250 號准予拋
棄繼承備查之通知有關王文正部分應予撤銷。
聲明人王文正之聲明駁回。
程序費用由聲明人負擔。
    理      由
一、按「繼承人得拋棄其繼承權」，民法第1174條第1 項固定有
    明文，惟向法院聲明拋棄繼承權之前提，必須聲明人係應繼
    承人而於聲明時業已取得繼承權。倘聲明人並非應繼承人而
    未取得繼承權，當不得向法院聲明拋棄繼承，自不待言。
二、聲明意旨略以：聲明人為被繼承人甲○○（女性，民國○○年
    ○ 月○○日生，身分證統一編號：Ｚ000000000號）之胞弟，被
    繼承人甲○○於94年1 月13日去世，因其配偶鄭秋雄，及其
    第一順序繼承人即被繼承人甲○○之子女鄭名揚、鄭名威、
    其第二順序繼承人即被繼承人甲○○之母親翁和均已辦理拋
    棄繼承，聲明人為被繼承人甲○○之第三順序繼承人，爰依
    法向本院聲明拋棄繼承權等語。
三、查聲明人主張被繼承人甲○○於94年1 月13日去世，其配偶
    鄭秋雄，及其第一順序繼承人即被繼承人甲○○之子女鄭名
    揚、鄭名威、其第二順序繼承人即被繼承人甲○○之母親翁
    和均已辦理拋棄繼承等情，業據聲請人提出聲明狀1 件、戶
    籍謄本3 份、繼承系統表1 件、印鑑證明5 紙為證（見卷第
    2 至15頁），堪信真實，本院遂於94年4 月1 日就聲明人拋
    棄繼承之聲明發給准予備查之通知。惟被繼承人甲○○之父
    親乙○○於94年4 月15日始具狀向本院陳報，伊因與被繼承
    人甲○○分處二地，數十年來均無聯絡，對被繼承人之死亡
    並無所悉，遲至94年4 月5 日接獲被繼承人之配偶鄭和雄存
    證信函通知後，伊始知悉其前順序繼承人均已拋棄繼承一事
    ，是自伊知悉被繼承人甲○○去世之情事之日起二個月內，
    依法向本院聲明拋棄繼承等情，亦經本院調取本院94年度繼
    字第721 號拋棄繼承權事件全卷卷證，核閱無誤，是本件聲
    明人於94年2 月5 日向本院為拋棄繼承之聲明時，漏未於繼
    承系統表上載明被繼承人甲○○之父親乙○○仍然在世，致
    本院核發准其拋棄繼承之備查通知，今既已查明被繼承人甲
    ○○仍有第二順序繼承人乙○○存在，其於聲明人拋棄繼承
    時尚未為拋棄繼承之聲明，自應由其取得繼承權，聲明人王
    文正即非應繼承之人，當無繼承權可言，揆諸首揭法律規定
    與說明，聲明人顯無從拋棄繼承權。故聲明人王文正向本院
    聲明拋棄繼承，於法洵屬無據，本院自應裁定將本院94年4
    月1 日94年度繼字第250 號關於聲明人王文正准予拋棄繼承
    備查之通知予以撤銷，並駁回聲明人之聲明。
四、另本院中華民國94年4 月1 日94年度繼字第250 號准予拋棄
    繼承備查通知中關於聲明人鄭秋雄、鄭名揚、鄭名威、翁和
    部分，仍予維持。而聲明人王文正於接獲先順位繼承人乙○
    ○拋棄繼承之存證信函通知後，應於知悉其已因乙○○拋棄
    繼承權而成為繼承人之日起二個月內，向本院為拋棄繼承之
    聲明，附此敘明。
五、依非訟事件法第23條、第8 條第1 項前段，裁定如主文。
中　　華　　民　　國　　94　　年　　5 　　月　　5 　　日
                  家事法庭法　官　賴文姍
正本係照原本作成。
如對本裁定抗告須於裁定送達後10日內向本院提出抗告狀。
中　　華　　民　　國　　94　　年　　5 　　月　　5 　　日
                          書記官　黃國忠
